# 同时购买长期股权及固定资产，长期股权投资入账成本确定？

提问人：1181859886 时间：2016-04-15 17:49:03
背景： A公司向B签订合同，约定A以 100 万元收购B控制下全资子公司C，同时收购B个人所有的固定资产（该固定资产实际为C所使用，且为C运营所必备资产，但是所有权归B所有）。
在合同中约定C的股权价值是 1 万元，固定资产的价值是 99 万元；根据评估报告，该固定资产的公允价值为 120 万元；而C公司账面上仅有往来款以及货币资金等流动资产科目，因此可以确认C在购买日账面净资产与可辨认净资产公允价值同为 30 万元，（但其中净资产中包含有对A公司的债权，应收A公司 32 万元）。
问题： 1 、在购买日A公司对B公司的长期股权投资该按照哪个金额入账？ 2 、同时新购入的固定资产按照哪个金额入账？ 3 、在购买日应确认多少商誉？

回答人：chenyiwei
因为“该固定资产实际为C所使用，且为C运营所必备资产，但是所有权归B所有”，因此应将固定资产和股权的收购作为一个整体，合并成本为 100 万（ 1 ＋ 99 ）。与获得可辨认净资产份额之间的差异就是整体的商誉。由于“C公司账面上仅有往来款以及货币资金等流动资产科目”，假设不存在应当予以单独确认的满足“可辨认性标准”的被购买方无形资产，则合并报表层面的整体商誉＝合并成本 100万－获得的可辨认净资产公允价值份额。 另外，收购完成后，建议尽快将这些固定资产注入C。实现所有权和使用权的一致。

提问人：zhs7403 时间：2016-04-16 08:51:43
陈老师，该业务是否不构成业务，因此确认商誉是否合适？

回答人：chenyiwei
如果把股权和固定资产作为一个整体来看，应该是构成业务的。这类情况在轻资产公司，尤其是管理咨询类公司中很多见。

提问人：1181859886 时间：2016-04-16 10:07:51
谢谢陈老师！ 还想请教一下 1 、对于固定资产和长期股权投资的初始金额确认。 是否应该按照各自的公允价值占总体公允价值比例来确认 如固定资产=合并成本 100 万 120 万 /(120 万 +30 万） =80 万 长期股权投资 = 合并成本 100 万 30 万/(120万+30万）=20万

回答人：chenyiwei
可以这样理解。但这只是出于会计计量的需要。我认为更应将其作为一个整体来看。

提问人：1181859886 时间：2016-04-16 17:19:42
谢谢陈老师
那么我们在母公司的单体报表中，确认长期股权投资是否应该按照合并成本 100 万来确认，还是按照上述计算得出的 20 万来确认长期股权投资？而对于子公司在单体报表中，固定资产入账金是否应该按照购买日公允价值来入账?

回答人：chenyiwei
母公司个别报表中，在初始取得股权和固定资产时，可以按照上述计算的金额分别入账。母公司将固定资产转入子公司时，建议子公司按该资产在母公司的原账面价值入账。

提问人：1181859886 时间：2016-04-17 23:50:44
那么陈老师，我们能不能够把交易视同为一个整体，即视同该资产在合并前实际为子公司所有的情况来处理
在个别报表中，对长期股权投资直接按照合并成本 100 万元来确认？

回答人：chenyiwei
不建议这样处理。个别报表层面还是要分开确认的。